【裁判字號】    97,訴,1653
【裁判日期】    970703
【裁判案由】    毒品危害防制條例
【裁判全文】
臺灣臺中地方法院刑事判決               97年度訴字第1653號
公  訴  人  臺灣臺中地方法院檢察署檢察官
被      告  甲○○
                    現另案於臺灣臺中女子監獄執行中
上列被告因毒品危害防制條例案件，經檢察官提起公訴（97年度
毒偵字第995 號），被告於準備程序中，為有罪之陳述，並聽取
當事人意見後，本院合議庭裁定受命法官獨任進行簡式審判程序
審理，本院判決如下：
    主    文
甲○○施用第一級毒品，累犯，處有期徒刑捌月。
    犯罪事實
一、甲○○前於民國91年間因施用毒品案件，經觀察、勒戒後認
    有繼續施用毒品之傾向，經臺灣屏東地方法院裁定送強制戒
    治，於92年7 月14日強制戒治期滿，並由臺灣屏東地方法院
    檢察署檢察官以92年度戒毒偵字第91號為不起訴處分。又因
    違反肅清煙毒條例、麻醉藥品管理條例及偽造文書案件，經
    法院分別判處有期徒刑3年、4月（2案定應執行有期徒刑3年
    2月）及4 月確定，經接續執行，於93年12月1日因縮短刑期
    假釋出監，假釋中付保護管束，迄於95年9 月15日因保護管
    束期滿未經撤銷假釋，視為執行完畢。詎其仍不知戒絕，復
    基於施用第一級毒品海洛因之犯意，於97年2月2日17時許，
    在臺中縣霧峰鄉○○路上之加油站廁所內，將海洛因摻水以
    注射針筒注入手臂靜脈之方式，施用第一級毒品海洛因一次
    。嗣於97年2月3日19時30分許，員警持本院核發之搜索票前
    往臺中縣大里市○○路481 號大家樂釣魚池搜索，鍾雪英騎
    乘機車搭載甲○○正欲離去，鍾雪英見狀將包有海洛因之紙
    張丟棄為警發現，當場扣得鍾雪英所有之第一級毒品海洛因
    七包（含袋重2.6 公克）（鍾雪英涉嫌施用毒品部分，另案
    由臺灣臺中地方法院檢察署檢察官偵查中），始悉上情。
二、案經臺中縣警察局烏日分局報請臺灣臺中地方法院檢察署檢
    察官偵查起訴。
     理      由
一、被告甲○○於準備程序中，先就上開犯罪事實為有罪之陳述
    ，且所犯係死刑、無期徒刑、最輕本刑為三年以上有期徒刑
    以外之罪，經本院合議庭依刑事訴訟法第273條之1第1 項之
    規定，裁定由法官一人獨任進行簡式審判程序，合先敘明。
二、上開犯罪事實，業據被告甲○○於警詢及臺灣臺中地方法院
    檢察署偵查中坦承不諱，於本院準備程序中先為否認之抗辯
    ，並辯稱：送驗之尿液並非伊當場解放之尿液，尿液罐伊並
    無在封條上按指紋，後經本院將該送驗尿液調回，並供被告
    當庭檢驗後，於該尿液瓶之封口指印，與卷內指印相符，被
    告始坦承犯行，且被告之尿液經送往中山醫學大學附設醫院
    檢驗科藥物檢測中心檢驗，結果呈可待因、嗎啡陽性反應，
    此有該中心尿液檢驗報告一紙在卷足憑，復有扣案之物、刑
    案現場測繪圖、員警職務報告各一紙、現場照片四張、尿液
    真實姓名對照表可資佐證，是被告自白確與事實相符，足認
    被告確有施用第一級毒品之犯行。另被告係於強制戒治執行
    完畢釋放後，五年內再犯毒品危害防制條例第10條之罪，此
    有前開不起訴處分書、刑案資料查註紀錄表、全國施用毒品
    案件紀錄表及法務部全國檢察官線上查詢刑案人犯在監所最
    新資料報表各乙份在卷可參，依毒品危害防制條例第23條第
    2項規定，應予論科，附此敘明。
三、查海洛因係毒品危害防制條例第2條第2項第1 款所規定之第
    一級毒品，不得非法施用。核被告所為，係犯毒品危害防制
    條例第10條第1 項之施用第一級毒品罪。被告為供自己施用
    之目的而持有上開毒品，其於施用前後持有海洛因之低度行
    為，應為施用之高度行為所吸收，不另論罪。查被告前因違
    反肅清煙毒條例、麻醉藥品管理條例及偽造文書案件，經法
    院分別判處有期徒刑3年、4月（二案定應執行有期徒刑3年2
    月）及4月確定，經接續執行，於93年12月1日因縮短刑期假
    釋出監，假釋中付保護管束，迄於95年9 月15日因保護管束
    期滿未經撤銷假釋，視為執行完畢，有臺灣高等法院被告前
    案紀錄表及刑案資料查註紀錄表在卷可按，其受有期徒刑之
    執行完畢，五年內故意再犯本件法定本刑有期徒刑以上之罪
    ，為累犯，應依法加重其刑。爰審酌被告於執行完畢後猶不
    思收斂，繼續施用毒品不輟，益徵其身染毒癮已深，而有接
    受相當期間監禁教化之必要，以促其及早矯正吸毒惡習；惟
    念及施用毒品固戕害個人健康至鉅，然就他人權益之侵害仍
    屬有限，及其犯罪目的、手段、犯罪後坦承犯行之態度、智
    識程度等一切情狀，量處如主文所示之刑，以示懲儆。至於
    當場扣得鍾雪英所有之第一級毒品海洛因七包（含袋重2.6
    公克）（鍾雪英涉嫌施用毒品部分，另案由臺灣臺中地方法
    院檢察署檢察官偵查中），並非本件被告所有，且係扣案於
    另案鍾雪英所涉之毒品案卷中，亦非扣於本件，本案自不諭
    知沒收銷燬之，併此敘明。
據上論斷，應依刑事訴訟法第273條之1第1項、第299條第1項前
段，毒品危害防制條例第10條第1項，刑法第11條前段、第47條
第1項，判決如主文。
本案經檢察官乙○○到庭執行職務。
中    華    民    國    97    年    7     月    3    日
                  刑事第三庭  法  官   黃松竹
以上正本證明與原本無異。
如不服本判決，應於收受送達後10日內向本院提出上訴書狀（應
敘述具體理由並附繕本）。
上訴書如未敘述理由，應於上訴期間屆滿後20日內補提理由書於
本院。
                              書記官   黃毅皓
中    華    民    國    97    年    7     月    3    日
附錄本案論罪科刑法條
毒品危害防制條例第十條第一項
施用第一級毒品者，處六月以上五年以下有期徒刑。


司法院資訊處製作；財團法人民間司法改革基金會備份。
